【裁判字號】    97,抗,577
【裁判日期】    971224
【裁判案由】    確定執行費用
【裁判全文】
臺灣高等法院臺中分院民事裁定  97年度抗字第577號
抗  告  人  甲○○
相  對  人  乙○○
上列當事人間確定執行費用額事件，抗告人對於中華民國97年10
月31日臺灣臺中地方法院97年度執聲字第29號所為裁定提起抗告
，本院裁定如下：
    主  文
原裁定廢棄。
相對人於原法院之聲請駁回。
聲請及抗告程序費用均由相對人負擔。
    理  由
一、本件兩造間強制執行事件，業經原法院97年度執字第14785
    號執行完畢，相對人聲請確定執行費用額，業據其提出如原
    裁定附表所示費用之支出證明文件為證，原執行法院乃依原
    裁定所附計算書，裁定抗告人應負擔之執行費用額確定為新
    台幣（下同）27,748元。
二、抗告意旨略以：本件執行名義即本院96年家上字115號判決
    ，命抗告人於每月5日給付王鍵銘扶養費，如有遲誤一期未
    履行，其後之期間視為亦已到期。抗告人於收受判決書後，
    即開始支付，相對人於履行期限未屆至，抗告人未喪失期限
    利益前即聲請本件強制執行。抗告人向相對人要匯款帳號，
    相對人遲不提出，嗣經另案審理法官命相對人提出匯款帳號
    ，抗告人取得匯款帳號後，每月都準時匯款，並沒有遲誤一
    期，卻要繳交相對人不當強制執行之執行費，相對人聲請確
    定執行費用無正當性云云。
三、按「原告撤回其訴者，訴訟費用由原告負擔」，強制執行法
    第30條之1準用民事訴訟法第83條第1項定有明文。經查，本
    件相對人與抗告人間強制執行事件，雖經原法院以97年度執
    字第14785號執行在案，惟該強制執行事件嗣經相對人於97
    年5月16日具狀撤回執行，有相對人撤回執行狀一份附在本
    院調閱之原法院97年度執字第14785號卷可稽，原執行法院
    亦以本件強制執行業經債權人即相對人撤回執行，而以97年
    5月19日中院彥民執97執十字第14785號函囑託台中縣太平地
    政事務所辦理塗銷查封登記，依首開法條規定，該強制執行
    程序既經相對人撤回，執行費用自應由相對人負擔，相對人
    聲請裁定由抗告人負擔該費用，核屬無據。原法院未察，除
    關於查調債務人資料服務費1,000元認非執行之必要費用外
    ，裁定准許相對人對抗告人確定執行費用額之聲請，於法未
    合，抗告人指摘原裁定不當，聲明廢棄，非無理由，應由本
    院將原裁定廢棄，並自為裁定如主文第二項所示。
四、據上論結，本件抗告為有理由，依強制執行法第30條之1、
    民事訴訟法第492條、第95條、第78條，裁定如主文。
中    華    民    國    97    年    12    月    24    日
                  民事  第五庭  審判長法  官  林陳松
                                      法  官  鄭金龍
                                      法  官  王重吉
以上正本係照原本作成。
不得再抗告。
                                      書記官  林玉惠
中    華    民    國    97    年    12    月    25    日
                                                      Ｍ


司法院資訊處製作；財團法人民間司法改革基金會備份。
